【裁判字號】    89,易,502
【裁判日期】    900214
【裁判案由】    竊盜
【裁判全文】
臺灣臺東地方法院刑事判決                          八十九年度易字第五二號
    公  訴  人  臺灣台東地方法院檢察署檢察官
    被      告  甲○○
右列被告因竊盜案件，經檢察官提起公訴 (八十九年度偵字第二四九三號)，本院判
決如左：
    主      文
甲○○意圖為自己不法之所有，而竊取他人之動產，累犯，處有期徒刑參月，如易科
罰金，以參佰元折算壹日。
    事      實
一、甲○○於民國八十四年間因詐欺罪，經台灣高雄地方法院判處有期徒刑一年確定
    ，於八十五年三月二十九日執行完畢，仍不知悛悔，於八十九年十二月二十日上
    午九時四十五分許，至台東縣東河鄉北源村北溪二十九之一號丙○○、乙○○夫
    婦所主持之「九皇宮」寺廟，見四下無人，竟意圖為自己不法之所有，竊取懸掛
    在神像上之八卦型金牌乙面，將該金牌挾於左腋下，得手後欲離去時，因發出聲
    響，為乙○○發覺有異，於距離廟旁二十公尺處將甲○○攔下，在其身上發現該
    八卦型金牌，乃報警將之逮捕，並扣得該面金牌。
二、案經台東縣警察局成功分局報請台灣台東地方法院檢察署檢察官偵查起訴。
    理      由
一、訊據被告甲○○固坦承拿取懸掛於神像之金牌，然矢口否認有何竊盜犯行，辯稱
    ：伊只是拿來看而已云云。然查，右揭犯罪事實業據被告於警訊中坦承不諱，核
    與被害人丙○○、乙○○指述之情節相符，且衡諸常情，若一般人欲觀看神像上
    所懸掛之金牌，至多站於神像下觀看，斷無可能伸手將該金牌取下，焉有可能如
    被告將金牌取下，並向廟外走二十公尺遠之理，是被告上開所辯，與事理不符，
    顯係事後卸責之詞，不足採信。此外，並有贓物領據一紙附卷足憑，本件事證已
    臻明確，被告犯行洵堪認定，自應依法予以論科。
二、核被告所為，係犯刑法第三百二十條第一項之竊盜罪。查被告前犯詐欺罪，經台
    灣高雄地方法院判處有期徒刑一年確定，於八十五年三月二十九日執行完畢，有
    台灣高等法院被告全國前案紀錄表一件在卷可稽，其於五年以內再犯本件有期徒
    刑以上之罪，為累犯，應依刑法第四十七條之規定加重其刑。查被告行為後，刑
    法第四十一條已於九十年一月十日修正公布，並自同年月十二日生效，該條修正
    後，得易科罰金之最重本刑刑度，已由三年以下有期徒刑以下之刑之罪，修正為
    五年以下有期徒刑以下之刑之罪，新舊法比較結果，以修正後之規定有利於行為
    人，是被告行為之時間，雖在刑法第四十一條修正生效前，惟依刑法第二條第一
    項前段規定，仍應適用裁判時即修正後之刑法第四十一條第一項規定，併此敘明
    。爰審酌被告之品行不佳、年值壯年卻不知自力更生、手段非殘、所生之危害尚
    輕及犯罪後之態度不佳等一切情狀，量處如主文所示之刑，並諭知易科罰金之折
    算標準。
據上論結，應依刑事訴訟法第二百九十九條第一項前段，刑法第二條第一項前段、第
三百二十條第一項、第四十七條、第四十一條、罰金罰鍰提高標準條例第一條前段、
第二條，判決如主文。
本案經檢察官馬培基到庭執行職務。
中    華    民    國      九十      年      二      月      十四        日
                                     臺灣臺東地方法院刑事庭
                                         審判長法  官  蔡勝雄
                                               法  官  廖建彥
                                               法  官  劉柏駿
右正本證明與原本無異。
如不服本判決，應於判決送達後十日內向本院提出上訴狀。（須附繕本）
「切勿逕送上級法院」
                                               書記官  陳俊德
中    華    民    國      九十      年      二      月      十四        日
附記：
刑法第三百二十條第一項
意圖為自己或第三人不法之所有，而竊取他人之動產者，為竊盜罪，處五年以下有期
徒刑、拘役或五百元以下罰金。


司法院資訊處製作；財團法人民間司法改革基金會備份。
